【裁判字號】    92,易緝,16
【裁判日期】    920430
【裁判案由】    竊盜
【裁判全文】
臺灣桃園地方法院刑事判決                          九十二年度易緝字第一六號
    公  訴  人  臺灣桃園地方法院檢察署檢察官
    被      告  乙○○
右列被告因竊盜案件，經檢察官聲請簡易判決處刑（九十年度偵字第一二００六號）
，及併案審理（九十年度偵字第一五九七二號、第一七三六二號、第二一四九四號)
，本院改依通常程序審理，判決如左：
    主  文
乙○○連續竊盜，處有期徒刑壹年。扣案之機車鑰匙貳支及鑰匙一支，均沒收。
    事  實
一、乙○○前於民國七十五年、七十九年、八十一年及八十二年間均因竊盜案件，先
    後經本院判決有期徒刑六月、罰金二千元、有期徒刑十月及有期徒刑一年六月，
    且除其中八十一間之竊盜案件經上訴，由臺灣高等法院以八十一年度上易字第二
    ０六二號判決駁回上訴確定外，餘均經本院判決確定，前開所宣告之有期徒刑十
    月、一年六月，先後執行至八十三年十月十四日縮短刑期假釋出獄，於八十四年
    八月七日假釋期滿，假釋未經撤銷而視為執行完畢（未構成累犯）。竟猶不知悔
    悟，復基於意圖為自己不法所有之概括犯意，先後(一)於九十年七月十九日上午十
    時許，在桃園縣龍潭鄉○○村○○路一二八號前，見劉秋和所有而由庚○○騎用
    之車牌號碼ＩＳＳ－二七九號機車之鑰匙未取下、且未熄火，竟將機車騎走而竊
    之，嗣於同年七月二十一日十九時二十分許，為警於桃園縣平鎮市○○路四巷四
    十一弄七號前查獲，並扣得該部機車支鑰匙一支。(二)於九十年八月二十七日零時
    三十分許，在桃園縣平鎮市○○路○段一００號前，以其所有之機車鑰匙二支竊
    取己○○所有車牌號碼ＧＹＷ－一六九號重型機車一部，後為掩飾該部贓車乃將
    車牌拔下丟棄，又於同月三十一日下午三時許，在桃園縣平鎮市○○路○○段三
    六七號前，以不詳之方法竊取丁○○所有車牌號碼ＨＳＤ－三一二號機車之車牌
    一面，再將之懸掛於前開竊得之機車上。嗣於同年九月十五日零時四十分許，在
    桃園縣中壢市○○路一四七號前，為警發現乙○○以其所有之前開鑰匙開啟前開
    機車之電門及置物箱而當場查獲，扣得其所有之機車鑰匙二支。(三)於九十年十月
    九日上午七時四十五分許，在桃園縣中壢市○○○路○段四九四號前，以非其所
    有之機車鑰匙一支，竊取今大工程股份有限公司所有而由甲○○使用中之車牌號
    碼ＢＹＯ－九八六號重型機車一部，嗣於同年十月十四日凌晨三時三十分許，在
    桃園縣中壢市中興巷二十五號前，乙○○拿著早餐欲前去騎該部機車，先以機車
    鑰匙開啟機車置物箱，將其外套放入置物箱內，將早餐放在該機車腳踏墊後，再
    將機車鑰匙插入機車電門鎖時為警發現，其乃速抽出機車鑰匙而離開機車，惟仍
    為警在中興巷五十號前攔下而查獲，扣得機車鑰匙一支。(四)於九十年十一月二十
    二日二十三時許，在桃園縣平鎮市○○路二十八之一號前，以其所有之鑰匙一支
    竊取許龍標所有而由戊○○使用之車牌號碼ＨＳＲ－九三一號機車一部，嗣於同
    年十二月十一日十九時三十分許，在桃園縣平鎮市○○里○○街九巷四號前為警
    查獲，並扣得其所有之機車鑰匙一支。(五)於九十年十二月七日二十三時許，在桃
    園縣平鎮市鎮八六三號騎樓下檳榔攤內，竊取丙○○所有之三五、Ｂ
    ＯＳＳ、長壽等品牌之香菸共計五十六包，嗣於同年十二月十一日十九時三十分
    許，為警查獲前開機車竊案時而自行供出上情。
二、案經桃園縣警察局平鎮分局報請台灣桃園地方法院檢察署檢察官偵查後聲請簡易
    判決處刑，暨經桃園縣警察局中壢分局、桃園縣警察局、桃園縣警察局中壢分局
    先後報請及移送台灣桃園地方法院檢察署檢察官移送併案審理。
    理  由
一、訊據被告乙○○對於右揭犯罪事實，固坦承竊取事實一(一)、(四)所示之機車及事實
    (五)之香菸，並坦承於事實一(二)所示之時地以其所有之鑰匙開啟該部機車之電門，
    而為警當場查獲並扣得其所有之鑰匙二支不諱，惟矢口否認竊取事實一(二)、(三)所
    示之機車及事實一(二)所示之車牌，並辯稱伊在九十年九月十五日零時四十分許，
    在桃園縣中壢市○○路一四七號大英帝國前賣烤肉，伊是跟人家開玩笑，向他人
    展現只要有鑰匙伊就可以開啟機車，伊將機車之電門鎖打開後就馬上關掉，伊沒
    有啟動機車，扣案鑰匙二支不是機車鑰匙，是小發財車的鑰匙，伊於同年十月十
    四日凌晨三時三十分許，伊剛從伊在大英帝國前經營之烤肉攤離開，要走路回其
    位於中原路家裡，在中興巷二十五號前因伊肚子不舒服，想拉肚子，伊就將伊的
    外套放在旁邊車牌號碼ＢＹＯ－九八六號機車上，因伊怕早餐被狗或貓去咬，所
    以就將早餐放在該部機車之腳踏墊，伊就去找地點上廁所，警察過去就問伊為何
    要跑，伊說伊要上廁所，警察還讓伊在那個地點有一個花盆上廁所，扣案的機車
    鑰匙不是伊的，伊所偷的香菸數量沒有那麼多，伊記得僅偷得三包而已云云。經
    查：
    (一)被告所自承之事實欄一(一)、(四)之犯罪事實（九十年度偵字第一二００六號、第
      二一四九四號），核與被害人庚○○、戊○○於警訊中所指述被竊之情節相符
      ，並有被害人二人所出具之贓物認領保管單各一紙及車輛竊盜、車牌失竊資料
      個別查詢報表二紙等在卷可稽，堪認被告就此部分之自白與事實相符。
    (二)被告自承於事實欄一(五)所示之時、地竊取香菸之情節（九十年度偵字第二一四
      九四號），核與被害人丙○○於警訊中指述之被竊情形相符，雖被告辯稱伊記
      得僅偷得三包而已，惟被害人於右揭時、地遭竊五十六包香菸，業據被害人於
      警訊中指述明確，又被告於同年十二月十一日為警查獲（距竊盜時間已有四天
      ），在其住處既仍查獲有十包被害人之香菸，其前開所辯顯不足採，此外，並
      有被害人出具之贓物認領保管單一紙在卷可稽，堪認被告確有竊取事實欄一(五)
      所示之香菸無誤。
    (三)被告所坦承於事實一(二)所示時、地，以其所有之鑰匙開啟該部機車之電門，而
      為警當場查獲並扣得其所有之鑰匙二支一節，核與證人李志祥於警訊中所證述
      之情節相符，堪認此事實為真，被告雖辯稱伊未竊取該部機車及其上所懸掛之
      車牌，惟查該部機車為被害人己○○所有，於九十年八月二十七日零時三十分
      許，在桃園縣平鎮市○○路○段一００號前失竊，該機車所懸掛之ＨＳＤ－三
      一二號機車車牌為丁○○所有，於同月三十一日下午三時許，在桃園縣平鎮市
      ○○路山頂段三六七號前失竊，業據被害人己○○、丁○○於警訊中指述明確
      ，並有車輛竊盜、車牌失竊資料個別查詢報表二紙及車籍作業系統－查詢認可
      資料一紙附卷可稽，前開機車及車牌之失竊地點既距離查獲地（桃園縣中壢市
      ○○路一四七號）甚遠，被告在查獲時、地復以其所有之鑰匙開啟機車電源及
      置物箱，且依證人李志祥於警訊中所證述，被告係從其左邊走過去，然後直接
      拿鑰匙開啟該輛機車，如被告係在展示其開鎖之技巧，豈會如此湊巧在多數之
      機車中選擇到此部贓車？又扣案之鑰匙二支，經本院於九十二年二月二十日訊
      問時當庭勘驗，其中一支鑰匙為山葉機車的鑰匙，另一支鑰匙之塑膠部分雖較
      一般之機車鑰匙為大，惟其鑰匙本身與一般機車鑰匙之長度相同，而依一般所
      見，機車與汽車之鑰匙長度不同，且複製之機車鑰匙之塑膠部分有時會較大，
      被告又係以該二支鑰匙去開啟前開機車之電門鎖，該二支鑰匙應係機車鑰匙無
      誤，足見被告所辯不實在，此外，復有被害人己○○、丁○○於所分別出具之
      贓物領據各一紙附卷可稽，被告竊取事實一(二)所示之機車及車牌之犯行，應已
      堪認定。
    (四)被告雖辯稱伊於事實一(三)所示時、地，剛從伊在大英帝國前經營之烤肉攤離開
      ，要走路回其位於中原路家裡，在中興巷二十五號前因伊肚子不舒服，想拉肚
      子，伊就將伊的外套放在旁邊車牌號碼ＢＹＯ－九八六號機車上，因伊怕早餐
      被狗或貓去咬，所以就將早餐放在該部機車之腳踏墊，伊就去找地點上廁所云
      云，惟查前開車牌號碼ＢＹＯ－九八六號機車係被害人甲○○所有，於九十年
      十月九日上午七時四十五分許，在桃園縣中壢市○○○路○段四九四號前失竊
      ，業據被害人甲○○於警訊中指述明確，並有其所出具之贓物領據及車輛竊盜
      、車牌失竊資料個別查詢報表各一紙在卷可稽，堪認該部機車確實於前開時地
      遭竊無誤，又被告於前揭查獲時、地，拿著早餐欲前去騎該部機車，先以機車
      鑰匙開啟機車置物箱，將其外套放入置物箱內，將早餐放在該機車腳踏墊後，
      並將機車鑰匙插入機車電門鎖時為警發現，其乃速抽出機車鑰匙而離開機車，
      嗣為警在中興巷五十號前攔下，扣得機車鑰匙一支等情，業據證人即查獲警員
      周忠憲、賴進興於本院九十二年三月十八日訊問時分別結證在卷（二人係經隔
      離訊問，證人周忠憲證稱：那台機車本來就已經報失竊，我們同事在那地點發
      現而且經電腦查詢確認，所以就打電話通知我們過去埋伏‧‧‧被告當天是穿
      一件夾克，他將夾克脫下來，用鑰匙將機車的行李箱打開，並將夾克放到行李
      箱裡面，再將坐墊關起來，被告還買了一份早餐，早餐是放在座墊下方的掛勾
      ，當被告將他的鑰匙插入該部機車的電門鎖準備啟動我們就衝過去，被告看到
      我們衝過去，那裡剛好有壹個巷子，他就往那裡衝過去，我們在那邊抓到他，
      他說他僅是要上廁所，抓到他的同時，他將鑰匙丟在他人站的位置，後來我們
      將那支鑰匙插入那部機車，確實可以啟動，而且是由我將那部機車騎回我們保
      安隊‧‧‧風衣外套從行李箱拿出來的等語，證人賴進興證稱：失竊機車是我
      們同事巡邏發現，他們打電話回去跟我們講，我們先用電腦確認是失竊車，我
      們再過去那邊埋伏的，當時過去看到那部機車的座墊是很乾淨的，認為那機車
      是有人在使用中，所以一直在那邊埋伏‧‧‧查獲的時間應該是晚上，蠻晚的
      ，那地方是路燈下，旁邊也沒有什麼遮蔽的地方，視野很清晰，一看就可以看
      到機車，他走過來的時候，看到他手裡拿吃的東西，沒有記錯的話，應該是他
      先將機車坐墊打開將東西放到行李箱去，還將他手裡拿的東西不知道是掛在還
      是放在腳踏墊的地方，他放進行李箱的東西是衣服還是其他什麼東西已經不記
      得。他鑰匙已經插入但尚未啟動，我過去的時候，被告剛好要轉身還是怎麼樣
      ，我們表明身分，被告就往巷子裡面跑，那支鑰匙是他帶著跑，後來在他人旁
      邊的地上發現那支鑰匙，我們有將那台機車騎乘回去我們警察局，就是用那查
      獲的把鑰匙，至於是何人騎回去的已經忘記了等語），其二人就發現被告前往
      前開機車後至查獲之情節之證述互核一致，雖然證人二人就其等埋伏之時間長
      短互有出入，惟本件之案發時間距離渠作證時間已一年五個月餘，且警員每日
      所需辦理事務之繁多，一年經辦之刑事案件數量之鉅，亦為眾所皆知之事，實
      難苛求其等對每件案件之細節均記憶無誤，是尚難僅以證人二人就埋伏之時間
      長短互有出入，即遽認其二人之證述為不可採，況查二位證人與被告並無仇恨
      ，實無故意誣陷被告之必要，是認證人二人所述為可採。
    (五)綜上所述，被告前開犯行均已堪認定，應予依法論科。
二、核被告前開之所為，均係犯刑法第三百二十條第一項之竊盜罪。被告先後六次竊
    盜之犯行，因時間緊接，所犯為構成要件相同之罪，顯係基於概括犯意反覆為之
    ，為連續犯，依刑法第五十六條之規定，依法加重其刑。爰酌被告已有如事實欄
    所載之竊盜前科，有臺灣高等法院被告全國前案紀錄表及台灣桃園地方法院檢察
    署刑案資料查註紀錄表各一份附卷可稽，素行欠佳，又連續竊盜多起，且於為警
    查獲後仍再犯竊盜，惡性非輕，惟其犯罪手段尚屬溫和，犯罪所得不多，且犯後
    坦承部分犯行，態度尚可等一切情狀，量處如主文所示之刑，以資懲儆。再扣案
    之機車鑰匙二支（九十年度保管字第五五二三號）及鑰匙一支（九十年度保管字
    第七二二四號）均為被告所有，業據被告於本院審理中供述在卷（見本院卷第五
    十、五十一頁及第四十八頁），且均係供本案犯罪所用之物，已詳如前述，均應
    依刑法第三十八條第一項第二款之規定，予以宣告沒收；至另扣案之機車鑰匙二
    支，其中一支（九十年度保管字第四二一五號）係原插在車牌號碼ＩＳＳ－二七
    九號機車之鑰匙，非為被告所有，業據被告於警、偵訊及本院審理中供述在卷，
    ，而另一支鑰匙（九十年度保管字第六０六五號）雖係被告用於竊取車牌號碼Ｂ
    ＹＯ－九八六號重型機車之工具，惟被告堅稱非其所有，且查無其他積極之證據
    足於證明屬被告所有，故均不予宣告沒收。末查，被告雖有多次竊盜前科記錄，
    此次再犯六次竊盜案件，惟審酌其竊盜所犯情節、行竊客體之價值、手段等情狀
    ，認其侵害法益之嚴重性，與一般常習職業行竊者所造成之危害，顯有差異，且
    本院對被告判處有期徒一年，應已足生儆懲之效，令其思過向善，亦符合罪刑相
    當之原則，因認尚無施以強制工作矯治之必要，爰不為強制工作之諭知，附此敘
    明。
三、至桃園縣警察局平鎮分局於九十二年一月二十一日以平警分刑字第００九二００
    ００二四五號報告書，報稱被告九十一年十一月十五日十六時許，在桃園縣平鎮
    市○○路穎川小館斜對面，徒手竊取被害人黃詩豪所有引擎號碼ＫＮ－三七五八
    六號三陽黑色重型機車乙輛，又於九十二年一月二十一日十時三十分，在桃園縣
    龍潭鄉○○路○○段一號前，以自備之扳手、鉗子等工具竊取被害人湯明偉所有
    ＩＨＯ－五四六號重機車上之後輪胎及螺絲，得逞後欲離去時，為該局員警攔檢
    盤查，當場查獲被告，現場並扣得引擎號碼ＫＮ－三七五八六號三陽黑色重型機
    車乙輛、輪胎螺絲四顆，認被告尚涉有竊盜犯行，惟該案犯罪之時間距離本件最
    後一次竊盜時間已有十一個月之久，於時間上已相距甚久，顯難認與本件竊盜犯
    行係基於同一竊盜之概括犯意為之，故與本件之竊盜犯行不生連續犯之裁判上一
    罪關係，本院自不得併予審究，應由檢察官另為偵辦，併此敘明。
四、本件原由公訴人聲請簡易判決處刑，本院認有刑事訴訟法第四百五十一條之一第
    四項但書第二款之情形，而改依通常程序審理判決，末此敘明。
據上論斷，應依刑事訴訟法第四百五十二條、第二百九十九條第一項前段，刑法五十
六條、第三百二十條第一項、第三十八條第一項第二款，罰金罰鍰提高標準條例第一
條前段，判決如主文。
本案經檢察官呂寧莉到庭執行職務。
中      華      民      國    九十二    年      四      月      三十    日
                                    臺灣桃園地方法院刑事第六庭
                                        法  官  林  春  鈴
右正本證明與原本無異。
如不服本判決，應於判決送達後十日內向本院提出上訴狀( 應附繕本 )，上訴於
臺灣高等法院。
                                        書記官  江  世  亨
中        華        民        國   九十二   年   五   月    二    日
附論罪科刑依據之法條：
刑法第三百二十條
意圖為自己或第三人不法之所有，而竊取他人之動產者，為竊盜罪，處五年以下有期
徒刑、拘役或五百元以下罰金。
意圖為自己或第三人不法利益，而竊佔他人之不動產者，依前項之規定處斷。
四前二項之未遂犯罰之。


司法院資訊處製作；財團法人民間司法改革基金會備份。
